# 内部交易抵消（一方免增值税情况下）

提问人：jasondoo 时间：2015-11-19 09:58:56
陈版您好，想咨询下，内部交易双方中，一方免增值税情况下（不产生内部销售利润），如销售方要缴纳增值税，那么营业收入是不含税收入，购货方免税，则营业成本中含税，这样在抵消时，如果按不含税营业收入数抵消，营业成本是否未抵消完整呢？

回答人：chenyiwei
这种情况下，销售方缴纳的增值税在购买方无法获得抵扣，站在合并集团的立场，就是因为存货的内部转移导致了一笔额外的经济利益流出，该流出金额不能为本集团带来未来经济利益，所以在合并报表层面应当体现为一项费用或损失。这时的抵销分录为：借：营业收入 100 ，借：管理费用（或营业外支出） 17 ，贷：营业成本 117 。

提问人：lena00 时间：2016-04-09 09:59:52
17 的差额 计入 费用合适还是计入 营业外支出合适？

回答人：chenyiwei
记入管理费用更恰当。